臺灣板橋地方法院刑事判決　　　　　　 95年度訴緝字第187號
公　訴　人　臺灣板橋地方法院檢察署檢察官
被　　　告　甲○○
　　　　　　　　　　（現羈押於臺灣臺北看守所）
指定辯護人　蔡柱律師
上列被告因違反槍砲彈藥刀械管制條例案件，經檢察官提起公訴
（九十四年度偵字第六九三二號）及移送併案審理（九十五年度
偵字第三九四五號、九十四年度核退偵字第一二八０號），本院
判決如下：
    主  文
甲○○未經許可，寄藏可發射子彈具有殺傷力之改造手槍，累犯
，處有期徒刑參年貳月，併科罰金新臺幣伍萬元，罰金如易服勞
役，以新臺幣壹仟元折算壹日，扣案之改造手槍壹支（槍枝管制
編號：0000000000號）、改造子彈參顆均沒收；又未經許可，持
有子彈，累犯，處有期徒刑參月，併科罰金新臺幣壹萬元，罰金
如易服勞役，以新臺幣壹仟元折算壹日；又未經許可，製造可發
射鋼珠具殺傷力之空氣槍，累犯，處有期徒刑伍年貳月，併科罰
金新臺幣拾貳萬元，罰金如易服勞役，以新臺幣壹仟元折算壹日
。扣案之空氣槍壹支（槍枝管制編號0000000000號）、二氧化碳
鋼瓶陸瓶沒收。應執行有期徒刑柒年陸月，併科罰金新臺幣拾伍
萬元，罰金如易服勞役，以新臺幣壹仟元折算壹日。扣案之改造
手槍壹支（槍枝管制編號：0000000000號）、空氣槍壹支（槍枝
管制編號：0000000000）、改造子彈參顆、二氧化碳鋼瓶陸瓶均
沒收。
    事  實
一、甲○○前有違反麻醉藥品管理條例、槍砲彈藥刀械管制條例
    、毒品危害防制條例等前科，最近一次於民國九十三年間因
    違反毒品危害防制條例案件，經本院判處有期徒刑六月確定
    ，於九十三年七月十七日易科罰金執行完畢。詎其猶不知悔
    改，仍為下列犯行：
（一）甲○○明知可發射子彈具有殺傷力之改造手槍及具殺傷力
      之改造子彈，均屬違禁物，未經許可，不得持有、寄藏，
      竟基於寄藏可發射子彈具有殺傷力之改造手槍及具殺傷力
      之改造子彈之犯意，於九十四年一月初某日，未經許可，
      在臺北縣土城市○○街某處，受其友人即真實姓名年籍不
      詳綽號「黑哥」之成年男子委託，收受由「黑哥」所交付
      ，可發射子彈具有殺傷力之由德國ROHM廠725 型模型槍換
      裝土造金屬槍管改造而成之改造手槍一支（槍枝管制編號
      ：0000000000號）及具殺傷力之改造子彈（由口徑九釐米
      空包彈加裝直徑約八點八釐米金屬彈頭而成之改造子彈）
      五顆後，替其保管藏放，放置於其位於臺北縣土城市○○
      ○路一五四號五樓住處。
（二）甲○○亦明知未經許可，不得持有子彈，竟另行起意，於
      九十四年二、三月間某日，在臺北縣新莊市湯臣內某玩具
      模型店家購得具有殺傷力之改造子彈二顆（其中一顆係由
      口徑九釐米空包彈加裝直徑約八點八釐米金屬彈頭而成之
      改造子彈，另一顆係由口徑零點二二吋建築工業用彈加裝
      直徑約五釐米金屬彈頭而成之改造子彈），及不具殺傷力
      之空氣槍一支，並自斯時起持有上開子彈二顆，將該子彈
      二顆放置於其位於臺北縣土城市○○○路一五四號五樓住
      處。
（三）甲○○亦明知未經許可，不得製造、持有具有殺傷力之空
      氣槍，竟另行基於製造具有殺傷力之空氣槍之犯意，於九
      十四年四月間某日，至上開新莊市湯臣內某玩具模型店家
      購買容量較大之二氧化碳鋼瓶及可供空氣槍使用之六釐米
      鉛彈一包，於九十四年四月十八日某時，在其位於臺北縣
      土城市○○○路一五四號五樓住處，將其購得前揭不具殺
      傷力支空氣槍一支，換裝其另行購買容量較大之二氧化碳
      鋼瓶，而製造完成可發射前述六釐米鉛彈，具有殺傷力之
      槍枝後，即未經許可而持有之。
（四）嗣於九十四年四月十九日晚間十時三十分許，在台北縣土
      城市○○○路一五四號前為警查獲，並當場自甲○○身上
      查獲前揭其代「黑哥」保管藏放之可發射子彈具有殺傷力
      、由德國ROHM廠725 型模型槍換裝土造金屬槍管改造而成
      之改造手槍一支（槍枝管制編號：0000000000號）及具殺
      傷力之改造子彈（由口徑九釐米空包彈加裝直徑約八點八
      釐米金屬彈頭而成之改造子彈）五顆。繼而於當日晚間十
      時三十五分許，在其位於臺北縣土城市○○○路一五四號
      五樓住處查獲甲○○所製造、持有之空氣槍一支及其購得
      持有具殺傷力之子彈二顆暨其所有供製造具殺傷力空氣槍
      所用之二氧化碳鋼瓶六瓶。
二、案經臺北縣政府警察局板橋分局報告臺灣板橋地方法院檢察
    署檢察官偵查起訴及移送併案審理。
    理  由
一、訊據被告甲○○坦承上開事實一（一）、（二）之寄藏具殺
    傷力改造手槍、子彈，及持有具殺傷力子彈之事實不諱，惟
    矢口否認有何製造具殺傷力空氣槍之行為，辯稱：伊只是將
    買來的空氣槍更換較大容量的鋼瓶，伊並沒有製造具殺傷力
    空氣槍之犯行云云。經查：
（一）綽號「黑哥」者於九十四年一月初某日，在臺北縣土城市
      ○○街某處，將可發射子彈具有殺傷力之由德國ROHM廠
      725 型模型槍換裝土造金屬槍管改造而成之改造手槍一支
      （槍枝管制編號：0000000000號）及具殺傷力之改造子彈
      （由口徑九釐米空包彈加裝直徑約八點八釐米金屬彈頭而
      成之改造子彈）五顆，交由被告甲○○保管、藏放，並由
      被告甲○○持有等事實，除被告甲○○於警詢、偵查及本
      院準備程序、審理時之自白外，並有上開改造手槍一支、
      改造子彈五顆扣案可資佐證，而上開扣案之手槍、改造子
      彈，經送請內政部警政署刑事警察局以性能檢驗法、試射
      法鑑驗結果，認定送鑑手槍一支，係由德國ROHM廠725 型
      模型槍換裝土造金屬槍管改造而成之改造手槍（槍枝管制
      編號：0000000000號），機械性能良好，可擊發適用子彈
      ，認具殺傷力；送鑑改造子彈五顆，認均係由口徑九釐米
      空包彈加裝直徑約八點八釐米金屬彈頭而成之改造子彈，
      經取樣二顆試射，均可擊發，認均具殺傷力，此有內政部
      警政署刑事警察局九十四年五月五日刑鑑字第0940064721
      號槍彈鑑定書在卷可憑（見臺灣板橋地方法院檢察署九十
      四年度偵字第六九三二號案卷第五十三頁以下檢驗結果一
      、二），足認被告上開犯行之自白，與事實相符，自堪採
      認。
（二）被告甲○○於九十四年二、三月間某日，在臺北縣新莊市
      湯臣內某玩具模型店家購得具有殺傷力之改造子彈二顆（
      其中一顆係由口徑九釐米空包彈加裝直徑約八點八釐米金
      屬彈頭而成之改造子彈，另一顆係由口徑零點二二吋建築
      工業用彈加裝直徑約五釐米金屬彈頭而成之改造子彈），
      並持有上開子彈二顆之事實，除被告甲○○之自白外，並
      有上開子彈二顆扣案可資佐證，而上開扣案之改造子彈，
      經送請內政部警政署刑事警察局以試射法鑑驗結果，認定
      送鑑各式改造子彈其中一顆，認係由口徑九釐米空包彈加
      裝直徑約八點八釐米金屬彈頭而成之改造子彈，經實際試
      射，可擊發，認具殺傷力；另一顆認係由口徑零點二二吋
      建築工業用彈加裝直徑約五釐米金屬彈頭而成之改造子彈
      ，經實際試射，可擊發，認具殺傷力，此有內政部警政署
      刑事警察局上開槍彈鑑定書在卷可憑（見上開偵查卷第五
      十三頁以下檢驗結果四、〈三〉〈五〉），是被告此部分
      之自白，亦應認與事實相符。
（三）製造具殺傷力空氣槍部分：
    (一)扣案之空氣槍（槍枝管制編號：0000000000），經送內政
      部警政署刑事警察局鑑定結果，認係空氣長槍，以小型二
      氧化碳鋼瓶內氣體為發射動力，經實際試射，測得發射體
      （直徑六釐米鋼珠、重零點八八克）速度為一六九、一六
      八、一六七公尺/ 秒，計算發射動能為十二點五七、十二
      點四二、十二點二七焦耳，換算發射體動能為四十四點四
      五、四十三點九二、四十三點四焦耳/ 平方公分。又依據
      美國軍醫總署定義，彈丸撞擊動能達五十八呎磅（約為七
      十八點六焦耳），則足以使人喪失戰鬥能力。依刑事警察
      局對活豬作射擊測試結果，彈丸單位面積動能達二十四焦
      耳/ 平方公分，則足以穿入豬隻皮肉層。依據日本科學警
      察研究所之研究結果，彈丸單位面積動能達二十焦耳/ 平
      方公分，則足以穿透人體皮肉層。此有內政部警政署刑事
      警察局上開槍彈鑑定書一紙在卷可憑（見上開偵查卷第五
      十三頁以下檢驗結果三）。再按認定槍砲彈藥刀械管制條
      例之槍枝殺傷力之標準，係以在最具威力之適當距離以彈
      丸穿入人體皮肉層之動能為基準，是扣案之空氣槍可發射
      鋼珠鉛彈，且試射後彈丸單位面積動能均超過四十焦耳/
      平方公分，其具殺傷力一節堪以認定。
    (二)次查，被告甲○○自警詢、偵查及本院審理時均坦承就購
      得之空氣槍有自行換裝較大鋼瓶以增加動能之行為，而本
      件被告甲○○所購得之同型空氣槍「新茅瑟槍」經產銷公
      司允泰企業有限公司試射結果，口徑六釐米配裝十二克二
      氧化碳鋼瓶之平均試射動能，為五點二八七焦耳/ 平方公
      分，口徑八釐米配裝十六克二氧化碳鋼瓶之平均試射動能
      ，為六點八五二焦耳/ 平方公分，此有台北縣政府警察局
      板橋分局九十六年二月八日北縣警板字第0960005253號函
      檢附動能測試結果一件附於本院審理卷可稽，顯見被告甲
      ○○原始購得之空氣槍並不具殺傷力，經被告甲○○換裝
      較大容量鋼瓶後，始達具有殺傷力之程度。再者，被告甲
      ○○於本院審理時坦稱：伊換裝鋼瓶之空氣槍都是拿來打
      寶特瓶，寶特瓶會被打破等語，由此亦徵被告應知經其換
      裝鋼瓶之空氣槍已逾具殺傷力之標準，被告甲○○辯稱並
      無製造具殺傷力空氣槍之行為云云，顯乃卸責之詞，不足
      採信。
二、按被告行為後，刑法及其施行法於九十五年七月一日修正施
    行，另罰金罰鍰提高標準條例第二條之規定配合刑法修正同
    時刪除。依修正後刑法第二條第一項之規定：「行為後法律
    有變更者，適用行為時之法律。但行為後之法律有利於行為
    人者，適用最有利於行為人之法律。」。上開刑法、刑法施
    行法等相關法律之修正雖非個別刑罰處罰規定或構成要件之
    變更，然已實質影響行為人刑罰之法律效果，應屬刑法第二
    條第一項所定之法律變更。其中被告行為後，刑法第四十二
    條關於易服勞役之折算標準已由舊法之銀元一百元、二百元
    、三百元修正為新臺幣一千元、二千元、三千元，因屬科刑
    規範事項之變更，其折算標準為裁判時所應諭知，自有就新
    舊法規定比較之必要，經比較新舊法結果，以被告行為後之
    新法較為有利於被告。
三、核被告甲○○所為如事實欄一（一）所示之犯行，係犯槍砲
    彈藥刀械管制條例第八條第四項之未經許可寄藏可發射子彈
    具有殺傷力之改造手槍罪及同條例第十二條第四項之未經許
    可寄藏子彈罪。又槍砲彈藥刀械管制條例係將「持有」與「
    寄藏」為分別之處罰規定，則單純之「持有」，固不包括「
    寄藏」，但「寄藏」之受人委託代為保管，其保管之本身所
    為之「持有」，既係「寄藏」之當然結果，法律上自宜僅就
    「寄藏」行為為包括之評價（最高法院七十四年臺上字第三
    四００號判例意旨可資參照），是以本件自不應就被告持有
    上開改造手槍、子彈之行為，再論以未經許可持有可發射子
    彈具有殺傷力之改造手槍罪及持有子彈罪。又被告甲○○一
    寄藏行為同時寄藏具有殺傷力之改造手槍及子彈，乃一行為
    觸犯二罪名，為想像競合犯，應從一重論以槍砲彈藥刀械管
    制條例第八條第四項之未經許可寄藏可發射子彈具有殺傷力
    之改造手槍罪。被告甲○○所為如事實欄一（二）所示之犯
    行，係犯槍砲彈藥刀械管制條例第十二條第四項之未經許可
    持有子彈罪。其所為如事實欄一（三）所示之犯行，係犯槍
    砲彈藥刀械管制條例第八條第一項製造可發射鋼珠具有殺傷
    力之空氣手槍罪。被告未經許可製造具殺傷力之空氣手槍槍
    枝之製造行為，與其後之未經許可繼續持有該所製造槍枝之
    持有行為，依其犯罪之性質，可認為未經許可製造槍彈行為
    為高度行為，而未經許可繼續持有槍彈行為為低度行為，其
    持有行為，應為製造行為所吸收，應僅論以未經許可製造槍
    彈一罪。再查，被告甲○○有如事實欄所示之前科犯行，有
    臺灣高等法院被告前案紀錄表一件在卷可稽，其於有期徒刑
    執行完畢五年以內故意再犯本件有期徒刑以上之罪，為累犯
    ，應分別加重其刑。又被告甲○○所為上開三罪名間，犯意
    各別，行為互異，為數罪，應分論併罰。爰審酌被告製造空
    氣槍、寄藏具殺傷力之槍枝、子彈之數量，嚴重威脅社會治
    安，及其犯本案之動機、目的、犯後坦承部分犯行之態度等
    一切情狀，分別量處如主文所示之各刑，並定其應執行刑。
    併就其所受罰金刑部分，適用修正後即裁判時之刑法第四十
    二條第一項規定，諭知本件易服勞役折算標準。
四、扣案如事實欄一（一）、（二）、（三）所示之具殺傷力改
    造手槍一支（槍枝管制編號：0000000000號）、具殺傷力之
    改造子彈五顆（其中二顆經採樣試射）、具殺傷力之改造子
    彈二顆（二顆均經試射）及具殺傷力之空氣槍一支（槍枝管
    制編號：0000000000），均為違禁物，除經刑事警察局試射
    之改造子彈四顆業已滅失而不存在，無從宣告沒收外，其餘
    改造手槍一支、改造子彈三顆、空氣槍一支均依刑法第三十
    八條第一項第一款規定沒收。又二氧化碳鋼瓶六瓶為被告所
    有供製造具殺傷力空氣槍所用之物，爰依刑法第三十八條第
    一項第二款之規定宣告沒收。
五、不另為無罪諭知部分：
    公訴意旨略以：被告甲○○於不詳時地，基於改造子彈使可
    供擊發而具殺傷力之犯意，將工業用彈及空包彈各一顆，改
    製成具有殺傷力之子彈，並於製造後未經許可之，因認被告
    甲○○涉犯槍砲彈藥刀械管制條例第十二條第一項之未經許
    可製造子彈罪嫌。按被告或共犯之自白，不得作為有罪判決
    之唯一證據，仍應調查其他必要之證據，以察其是否與事實
    相符。此刑事訴訟法第一百五十六條第二項定有明文。公訴
    人認被告甲○○涉有此部分製造子彈罪嫌，無非係以被告甲
    ○○於偵查中之自白及扣案改造子彈二顆、刑事警察局槍彈
    鑑定書為其論據。本件經訊之被告堅決否認有何製造子彈之
    犯行，辯稱：該改造子彈二顆係伊在玩具模型店內所購得，
    伊並未加以改造等語。經查，被告甲○○於偵查中固自白稱
    ：「（問：子彈成品六發是你改造的？）是」（見上開偵查
    卷第四十一頁），惟除了該次簡單陳述「是」之自白外，被
    告於警詢、偵查中從未陳述其他與製造子彈有關之內容，而
    被告於本案準備程序時即否認有製造子彈之行為，是被告甲
    ○○上開自白是否確與事實相符，則應加以細究。其次，扣
    案之改造子彈二顆及刑事警察局槍彈鑑定書僅能證明被告甲
    ○○持有具殺傷力改造子彈之事實，並不能推論被告甲○○
    確有自行製造該二顆改造子彈之行為，是尚不得以扣案改造
    子彈二顆及刑事警察局槍彈鑑定書遽以認定被告甲○○有製
    造子彈之行為。本件除了被告甲○○於偵查中單純陳述「是
    」之自白外，並無其他證據足以佐證，尚無從認定被告甲○
    ○是否確實有改造子彈之行為、以何種方式改造子彈？公訴
    人所舉之事證尚不足以認定被告甲○○確有製造子彈之行為
    ，本院原應就此部分為無罪之諭知，惟被告持有此二顆改造
    子彈之行為業經本院論罪科刑（即事實欄一（二）所示之事
    實），而公訴人認此部分如成立犯罪，與持有改造子彈行為
    有高度、低度之吸收關係，本院爰不另為無罪之諭知，附此
    敘明。
六、移送併案審理部分：
（一）臺灣板橋地方法院檢察署九十四年度核退偵字第一二八Ｏ
      號移送併案意旨略以：被告甲○○於九十四年八月十六日
      十二時許，在土城市○○路○段某網咖店，受綽號「阿福
      」之友人所託，代為保管具殺傷力之由西德RECK廠92F 型
      金屬模型槍換裝土造金屬槍管而成之改造手槍，槍號為Y0
      0000000 及改造子彈五顆，被告即隨身攜帶而持有之，嗣
      於同日十五時許，為警於臺北縣土城市○○路○段六十號
      地下停車場查獲，並扣得上開改造手槍一把、彈匣一個、
      改造子彈五顆。因認被告涉犯槍砲彈藥刀械管制條例第八
      條第四項、第十二條第四項寄藏具殺傷力改造手槍、子彈
      罪嫌，且與本案有連續犯之裁判上一罪關係。。
（二）臺灣板橋地方法院檢察署九十五年度偵字第三九四五號移
      送併案意旨略以：被告甲○○於九十四年十一月十五日在
　　　臺北縣泰山鄉○○路○段四二三號八樓住處，以新台幣二
      萬元代價向綽號「阿財」之男子購買仿FN廠1910型半自動
      手槍製造之槍枝，換裝土造金屬槍管改造而成之改造手槍
      具殺傷力之改造手槍一把（槍枝管制編號：0000000000）
      、彈匣一個、改造子彈三顆。嗣於九十四年十二月七日下
      午二時三十分許，為警於上開住處查獲。因認被告涉犯槍
      砲彈藥刀械管制條例第八條第四項、第十二條第四項持有
      具殺傷力改造手槍、子彈罪嫌，且與本案有連續犯之裁判
      上一罪關係。
（三）經查，被告甲○○於本院審理時陳稱：「併案九十四年八
      月十六日被查獲的槍彈，我是從福哥拿來的，... 這把是
      我跟福哥借的，不是他寄放在我這裡，... 因為我去他家
      台北市某地，因為我看到他的槍枝很漂亮，所以我就跟他
      借，大概過了一、二星期大概在查獲的前一、二天福哥拿
      去海山高工路邊交給我，沒有說多久要還，借來之後，我
      都放在土城市○○路家裡，查獲當天，就是福哥打電話給
      我說玩好了沒有，他說他要用」等語（見本院九十六年五
      月八日審理筆錄第五頁），是臺灣板橋地方法院檢察署九
      十四年度核退偵第一二八Ｏ號移送併案意旨所指被告經警
      查獲之改造手槍、改造子彈，乃被告甲○○自「福哥」者
      收受取得持有，尚難認被告甲○○有為「福哥」代為保管
      、藏放之意。
（四）再查，我國刑法於九十五年七月一日前，於刑法第五十五
      條規定想像競合犯及牽連犯，暨第五十六條規定連續犯，
      且此三類型之犯行均屬裁判上一罪，而自九十五年七月一
      日起修正刪除牽連犯及連續犯規定。然「刑法第五十六條
      所謂『同一之罪名』，係指基於概括之犯意，連續數行為
      ，觸犯構成犯罪要件相同之罪名者而言。」，業經司法院
      大法官，釋字第一五二號解釋在案；又「連續犯之所謂出
      於概括犯意，必須其多次犯罪行為自始均在一個預定犯罪
      計劃以內，出於主觀上始終同一犯意之進行，若中途另有
      新犯意發生，縱所犯為同一罪名，究非連續其初發的意思
      ，即不能成立連續犯。」、「刑法上之牽連犯，係指行為
      者意念中祇欲犯某罪，而其實施犯罪之方法，或其實施犯
      罪之結果，觸犯行為人目的行為以外之其他罪名而言。牽
      連犯的數行為間，有無方法或結果行為與目的行為之牽連
      關係存在，並應參酌行為時客觀的事實以為決定，亦即在
      客觀上認其方法或結果行為，與犯罪之目的行為，有不可
      分離之直接密切關係，始克成立。」、「刑法第五十五條
      前段所稱一行為而觸犯數罪名，係指所犯數罪名出於一個
      意思活動，且僅有一個行為者而言，如其意思各別，且有
      數個行為，應構成數個獨立罪名，不能適用第五十五條之
      規定。」，亦經最高法院分別著有七十年台上字第六二九
      六號、七十九年台上字第五四七號及三十八年穗上字第一
      二八號判例要旨可參。而本件被告甲○○於九十四年一月
      初即未經許可寄藏「黑哥」者交付槍枝管制編號00000000
      00號改造手槍，迄於九十四年八月間始另行起意向「福哥
      」商借改造手槍、改造子彈加以把玩、持有，再於九十四
      年十一月十五日向「財哥」以二萬元購得臺灣板橋地方法
      院檢察署九十五年度偵字第三九四五號移送併案意旨所指
      之改造手槍、改造子彈，其上開移送併案意旨所指之行為
      與前開寄藏槍彈之行為間隔分別有七月、十月之久，且一
      為寄藏行為，其二為持有行為，移送併案審理意旨所指之
      犯行與前開寄藏槍彈之構成要件不同，顯非出於一個預定
      犯罪計劃內，足見被告上開移送併案審理意旨部分與業經
      本院論罪科刑之寄藏槍彈犯行間，自無適用連續犯之餘地
      。客觀上亦難認其存在有方法或結果關係，當亦非屬牽連
      犯，本院自無從併予審究，上開移送併案審理部分均應退
      回由檢察官另行處理。
據上論斷，應依刑事訴訟法第二百九十九條第一項前段，槍砲彈
藥刀械管制條例第八條第一項、第八條第四項、第十二條第四項
，刑法第十一條前段、第二條第一項但書、第五十五條、第四十
七條第一項、第四十二條第三項、第五十一條第五款、第三十八
條第一項第一款、第二款，判決如主文。
本案經檢察官朱立豪到庭執行職務。
中　　華　　民　　國　　96　　年　　5 　　月　　22　　日
                  刑事第十八庭  審判長法　官  連育群
                                      法  官  吳幸娥
                                      法  官  王綽光
以上正本證明與原本無異
如不服本判決應於送達後10日內向本院提出上訴狀
                                      書記官　田世杰
中　　華　　民　　國　　96　　年　　5 　　月　　22　　日
附錄本案論罪科刑法條全文：
槍砲彈藥刀械管制條例第八條
未經許可，製造、販賣或運輸鋼筆槍、瓦斯槍、麻醉槍、獵槍、
空氣槍或第四條第一項第一款所定其他可發射金屬或子彈具有殺
傷力之各式槍砲者，處無期徒刑或五年以上有期徒刑，併科新臺
幣一千萬元以下罰金。未經許可，轉讓、出租或出借前項所列槍
枝者，處五年以上有期徒刑，併科新臺幣一千萬元以下罰金。
意圖供自己或他人犯罪之用，而犯前二項之罪者，處無期徒刑或
七年以上有期徒刑，併科新臺幣一千萬元以下罰金。
未經許可，持有、寄藏或意圖販賣而陳列第一項所列槍枝者，處
三年以上十年以下有期徒刑，併科新臺幣七百萬元以下罰金。
第一項至第三項之未遂犯罰之。
槍砲彈藥刀械管制條例第十二條
未經許可，製造、販賣或運輸子彈者，處一年以上七年以下有期
徒刑，併科新台幣五百萬元以下罰金。
未經許可，轉讓、出租或出借子彈者，處六月以上五年以下有期
徒刑，併科新台幣三百萬元以下罰金。
意圖供自己或他人犯罪之用，而犯前二項之罪者，處三年以上十
年以下有期徒刑，併科新台幣七百萬元以下罰金。
未經許可，持有、寄藏或意圖販賣而陳列子彈者，處五年以下有
期徒刑，併科新台幣三百萬元以下罰金。
第一項至第三項之未遂犯罰之。
